臺灣彰化地方法院刑事判決　　　　　　　96年度訴字第1302號
公　訴　人　臺灣彰化地方法院檢察署檢察官
被　　　告　甲○○
　　　　　　　　　　（另案羈押於臺灣彰化看守所）
上列被告因違反毒品危害防制條例案件，經檢察官提起公訴（96
年度毒偵字第2785號），本院依簡式審判程序判決如下：
    主  文
甲○○施用第一級毒品，累犯，處有期徒刑玖月。扣案之海洛因
貳包（合計淨重零點公克，空包裝總重零點肆柒公克）沒收
銷燬之、塑膠鏟管壹支沒收。
    事  實
一、甲○○前於民國92年間因施用毒品案件，經臺灣彰化地方法
    院檢察署檢察官聲請送強制戒治並提起公訴，強制戒治部分
    嗣因法律修正施行，毋庸繼續執行強制戒治而於93年1月9日
    釋放，視為強制戒治執行完畢，所涉刑案部分，經本院以92
    年度訴字第567號判處有期徒刑7月確定，於93年8月4日執行
    完畢。詎仍不知悔改，於前揭強制戒治執行完畢釋放後5年
    內，復基於施用第一級毒品海洛因之犯意，於96年6月5日14
    時許，在其位於彰化縣田中鎮○路里○○路369巷3號住處內
    ，以將海洛因摻入香煙之方式，施用第一級毒品海洛因1次
    。嗣於96年6月6日14時30分許，為警在其上開住處持搜索票
    搜索，並扣得海洛因2包（合計淨重0.33公克，空包裝總重
    0.47公克）及其所有供施用第一級毒品海洛因所用之塑膠鏟
    管1支，且經警採集其尿液送驗，結果呈嗎啡陽性反應，而
    悉上情。
二、案經彰化縣警察局田中分局報告臺灣彰化地方法院檢察署檢
    察官偵查起訴。
    理  由
一、本案被告甲○○所犯係死刑、無期徒刑、最輕本刑為3年以
    上有期徒刑以外之罪，其於準備程序就前揭被訴事實為有罪
    之陳述，經受命法官告知簡式審判程序之旨，並聽取其與公
    訴人之意見後，本院認無不得或不宜改依簡式審判程序進行
    之處，爰依刑事訴訟法第273條之1第1項、第284條之1，裁
    定本案由受命法官獨任進行簡式審判程序，合先敘明。
二、訊據被告甲○○對於上開事實坦承不諱，且被告於96年6月6
    日16時5分為警採集之尿液，經送詮昕科技股份有限公司檢
    驗結果，呈嗎啡陽性反應，此有彰化縣警察局委託檢驗尿液
    代號與真實姓名對照認證單及詮昕科技股份有限公司出具之
    濫用藥物尿液檢驗報告各1紙在卷可稽，此外，並有扣案之
    塑膠鏟管1支可資佐證，另扣得之白粉2包，經送驗結果，確
    含第一級毒品海洛因成分（合計淨重0.33公克，空包裝總重
    0.47公克），亦有法務調查局96年7月1日調科壹字第096230
    54030號鑑定書1紙存卷足憑，足徵被告之任意性自白與事實
    相符，可以採信。又被告曾於92年間，因施用毒品案件，經
    本院以92年度毒聲字第838號裁定送戒治處所施以強制戒治
    1年，嗣因法律修正施行，毋庸繼續執行強制戒治而於93年1
    月9日釋放，視為強制戒治已執行完畢（最高法院95年度臺
    非字第230號、第174號判決參照），有臺灣彰化地方法院檢
    察署刑案資料查註紀錄表、臺灣高等法院被告前案紀錄表各
    1份附卷可考。是被告於強制戒治執行完畢釋放後5年內，再
    犯本案毒品危害防制條例第10條之罪，事證明確，被告犯行
    洵堪認定，應予依法論科。
三、核被告甲○○所為，係犯毒品危害防制條例第10條第1項之
    施用第一級毒品罪。被告持有第一級毒品海洛因進而施用，
    持有之低度行為應為施用之高度行為所吸收，不另論罪。被
    告有如事實欄所述前科及執行紀錄，有臺灣高等法院被告前
    案紀錄表、臺灣彰化地方法院檢察署刑案資料查註紀錄表各
    1 份附卷可考，其於受有期徒刑執行完畢後，5年內故意再
    犯本案有期徒刑以上之罪，為累犯，應依刑法第47條第1項
    之規定加重其刑。爰審酌被告一再施用毒品，經強制戒治及
    刑之執行後，猶未能深切體認毒品危害己身之鉅，及早謀求
    脫離毒害之道，反而於出監後伺機再犯，未見有何收斂、警
    惕之意，足徵被告依賴毒品至深，自有使其接受相當時期監
    禁以敦化性情之必要，惟念及被告於本院審理時尚能坦承犯
    行，且施用毒品固戕害個人健康至深，然就他人權益之侵害
    仍屬有限，及其犯罪目的、手段、智識程度等一切情狀，量
    處如主文所示之刑，以示懲儆。扣案之海洛因2包（含與第
    一級毒品無從析離之包裝袋，合計淨重0.33公克，空包裝總
    重0.47公克），係毒品危害防制條例第2條第2項第1款所定
    之第一級毒品，應依同條例第18條第1項前段規定，予以宣
    告沒收銷燬之；扣案之塑膠鏟管1支，係被告所有供吸食第
    一級毒品海洛因所用，業經被告供明在卷，應依刑法第38條
    第1項第2款之規定宣告沒收。
據上論斷，應依刑事訴訟法第273條之1第1項、第299條第1項前
段，毒品危害防制條例第10條第1項、第18條第1項前段，刑法第
11條前段、第47條第1項、第38條第1項第2款，判決如主文。
本案經檢察官張尹敏到庭執行職務。
中　　華　　民　　國　　96　　年　　10　　月　　25　　日
                  刑事第二庭          法  官  尚安雅
以上正本證明與原本無異。
如不服本判決，應於判決送達後10日內，向本院提出上訴書狀，
上訴書狀應「敘述具體上訴理由」，並按他造當事人之人數附繕
本。「切勿逕送上級法院」。
中　　華　　民　　國　　96　　年　　10　　月　　30　　日
                                      書記官  陳佳宏
附錄本案論罪科刑法條全文：
毒品危害防制條例第10條
施用第一級毒品者，處 6 月以上 5 年以下有期徒刑。
施用第二級毒品者，處 3 年以下有期徒刑。
